Inventaris van het archief van het Ministerie van Koloniën, 1814-1849
Nationaal Archief, Den Haag
- STUKKEN BETREFFENDE HET BESTUUR DER KOLONIËN IN HET BIJZONDER, 2
  - Oost-Indië, 2.1
    - Stukken van algemene aard, 2.1.1
      - Bestuursfunctionarissen in de Koloniën, 2.1.1.2
        - Gouverneurs-generaal, 2.1.1.2.2
          - Registers der handelingen en besluiten van de gouverneur-generaal 'in rade', 1819-1836; 2770-2863; 94 delen
            - 1834 okt. - dec., 2853
            - 1835 jan. - mrt., 2854
            - 1835 apr. - juni, 2855
            - 1835 juli - sep., 2856
            - 1835 okt. - dec., 2857
            - 1836 jan. - feb., 2858
            - 1836 mrt., 2859
            - 1836 apr., 2860
            - 1836 mei, 2861
            - 1836 juni, 2862
            - 1836 juli - sep. 25, 2863
          - Tafels op de registers der handelingen en besluiten., 1824-1836; 2864-2870; 7 delen
            - 1824-1826, 2864
            - 1831, 2865
            - 1832, 2866
            - 1833, 2867
            - 1834, 2868
            - 1835, 2869
            - 1836, 2870
          - Indices., 1819-1836; 2871-2890; 19 delen
            De indices 1831-1836 verwijzen naar bovengenoemde tafel, de overige rechtstreeks naar de resoluties.
            - 1819, 2871
            - 1820, 2872
            - 1821, 2873
            - 1822, 2874
            - 1823, 2875
            - 1824, 2876
            - 1825, 2877
            - 1826, 2878
            - 1827, 2879
            - 1828, 2880
            - 1829, 2881
            - 1830, 2882
            - 1831, 2883
            - 1832 jan. - mrt. 20, 2884
            - 1832 mrt. 21 - dec., 2885
            - 1833, 2886
            - 1834, 2887
            - 1835, A-K, 2888
            - 1835, L-Z, 2889
            - 1836, 2890
          - Notulen van L. graaf du Bus de Gisignies, commissaris-generaal van Nederlands-Indië., 1826-1828; 2891-2920; 30 banden
            Toen door verschillende oorzaken in Oost-Indië een grote schuldenlast was ontstaan, werd besloten een commissaris-generaal naar Indië te zenden, die alle nodige veranderingen en vooral bezuinigingen moest invoeren. Bij Koninklijk Besluit van 10 augustus 1825, nr. 86 werd als zodanig aangesteld L. graaf Du Bus de Gisignies. Hij kreeg grotere bevoegdheden dan een gouverneur-generaal en mocht zelfs voorschriften maken buiten het regeringsreglement om. Du Bus liet het dagelijks beleid der zaken over aan de luitenant-gouverneur-generaal. Zijn opvolger J. van den Bosch werd bij Koninklijk Besluit van 16 oktober 1828, nr. 151 tot gouverneur-generaal benoemd. Zijn benoeming tot commissaris-generaal volgde bij geheim Koninklijk Besluit van 17 januari 1832 La.T 1.
            Voor afschriften van besluiten genomen door de commissaris-generaal 1826-1829, zie archief Du Bus de Gisignies 2.21.035 inv.nrs. 122-148.
            - 1826 feb. - mrt., 2891
            - 1826 apr., 2892
            - 1826 mei, 2893
            - 1826 juni, 2894
            - 1826 juli, 2895
            - 1826 aug., 2896
            - 1826 sep., 2897
            - 1826 okt., 2898
            - 1826 nov., 2899
            - 1826 dec., 2900
            - 1827 jan., 2901
            - 1827 feb., 2902
            - 1827 mrt., 2903
            - 1827 apr., 2904
            - 1827 mei, 2905
            - 1827 juni, 2906
            - 1827 juli, 2907
            - 1827 aug., 2908
            - 1827 sep., 2909
            - 1827 okt., 2910
            - 1827 nov., 2911
            - 1827 dec., 2912
            - 1828 jan., 2913
            - 1828 feb., 2914
            - 1828 mrt., 2915
            - 1828 apr., 2916
            - 1828 mei, 2917
            - 1828 juni, 2918
            - 1828 juli, 2919
            - 1828 aug., 2920
          - Bij het departement ingekomen brieven van de commissaris-generaal Du Bus de Gisignies., 1826-1830; div.nrs.; 16 omslagen
            - 1826 feb. 14 - mei 16, 2921
            - 1826 mei 26 - dec. 14, 2922
            - 1827 jan. 6 - mrt. 19, 2923
            - 1827 mrt. 21 - mei 1, 2924
            - 1827 mei 1 - juli 6, 2925
            - 1827 juli 6 - sep. 10, 2926
            - 1827 sep. 10 - nov. 27, 2927
            - 1827 nov. 27 - 1828 feb. 16, 2928
            - 1828 feb. 18 - apr. 24, 2929
            - 1828 apr. 24 - aug. 22, 2930
            - 1828 sep. 1 - okt. 15, 2931
            - 1828 okt. 16 - 1829 jan. 17, 2932
            - 1829 jan. 19 - mrt. 1, 2933
            - 1829 mrt. 7 - aug. 7, 2934
            - 1829 aug. 14 - dec. 30, 4716
            - 1830 jan. - feb., 4537
              Betreft hoofdzakelijk de begroting voor de jaren 1831-1835.
          - Agenda op de bij Ministerie van Koloniën ingekomen brieven van de commissaris-generaal Du Bus de Gisignies., 1826-1827; 2935; 1 omslag
          - Register van depêches, ontvangen van de Commissaris-Generaal van Nederlands-Indië, geletterd A - Z7, aangebracht per schip en met exhibitumverwijzing., 1826-1830; 4717; 1 deel
          - Scheeplijst van ontvangen brieven van de commissaris-generaal Du Bus de Gisignies., 1826-1830; 2936; 1 omslag
          - Scheeplijsten van ontvangen brieven van de gouverneur-generaal., 1822-1829; 2937-2938; 2 banden
            - 1822 jan. 1 - 1829 sep. 15, 2937
            - 1829 sep. 17 - dec. 31, 2938
          - Registers van uitgaande brieven aan de gouverneur-generaal; met indices., 1815-1829; 2939-2951; 12 delen, 1 omslag
            - 1815-1817, 2939
            - 1818, 2940
            - 1819, 2941
            - 1820, 2942
            - 1821, 2943
            - 1822, 2944
            - 1823, 2945
            - 1824, 2946
            - 1825, 2947
            - 1826, 2948
            - 1827, 2949
            - 1828, 2950
            - 1829, 2951
    - Stukken betreffende bijzondere onderwerpen, 2.1.2
      - Bestuursstelsel, 2.1.2.1
        - 'Schets of proeve over den tegenwoordige staat van Java en ontwerp tot verbetering van dees bestier' en 'Aan het volk van Nederland en deszelf vertegenwoordigers', verhandelingen van Dirk van Hogendorp over misstanden in Indië. Afschriften., 1796; 2952; 1 omslag
        - Rapport van Mr. H.W. Muntinghe, Raad van Indië en president van de Raad van Financiën, betreffende het bestuursstelsel in Indië., 1817; 2953; 1 omslag
        - 'Aantekeningen nopens den staat der tegenwoordige gesteldheid der Molukse eilanden'., ongedateerd (ca. 1818); 2954; 1 omslag
        - Rapport omtrent de staatkundige toestand in Oost- Indië., 1836-1845; 2955; 1 omslag
      - Verhouding tot de vorsten, 2.1.2.2
        - Traktaten, contracten en andere stukken betreffende de staatkundige toestand in de inlandse rijken. Afschriften., 1705-1817; 2956; 1 omslag
        - Traktaat van vrede en vriendschap met Sultan van Palembang. Afschrift., 1722; 2957; 1 omslag
        - Register houdende contracten, gesloten met de Soesoehoenan van Soerakarta., 1753-1823; 2958; 1 omslag
        - Traktaten van vrede en vriendschap met de Sultan van Riouw en Linga; met bijlagen., 1830-1834; 2959; 1 omslag
        - Aantekeningen van H. Cornets de Groot betreffende de vorstelijke familie van Sumanap., 1837; 2960; 1 omslag
        - Staten houdende verwijzingen naar gesloten contracten en traktaten met inlandse vorsten., 1843; 2961; 1 omslag
        - Overzicht van de staatkundige betrekkingen met de inlandse vorsten op Java in de periode 1596-1830., 1844; 2962; 1 omslag
      - Financiën, 2.1.2.3
        - Staten van inkomsten uit uitgaven., 1817-1829; 2963-2971; 9 delen
          - 1817, 2963
          - 1818, 2964
          - 1819, 2965
          - 1820, 2966
          - 1821, 2967
          - 1822, 2968
          - 1826, 2969
          - 1828, 2970
          - 1829, 2971
        - Begrotingen van inkomsten en uitgaven, met bijlagen., 1819-1830; 2972-2988; 17 omslagen
          - 1819, 2972
          - 1820, deel I, 2973
          - 1820, deel II, 2974
          - 1820, deel III, 2975
          - 1821, deel I, 2976
          - 1821, deel II, 2977
          - 1821, deel III, 2978
          - 1822, deel I, 2979
          - 1822, deel II, 2980
          - 1823, deel I, 2981
          - 1823, deel II, 2982
          - 1824, 2983
          - 1825, deel I, 2984
          - 1825, deel II, 2985
          - 1826 - 1830, deel I, 2986
          - 1826 - 1830, deel II, 2987
          - 1826 - 1830, deel III, 2988
        - Rapport omtrent de staat der financiën, met bijlagen., 1823; 2989; 1 omslag
        - Stukken betreffende bijzondere onderwerpen, 2.1.2.3.2
          - Vereffening van oude schulden, 2.1.2.3.2.1
            - Van de Oost-Indische Compagnie, 2.1.2.3.2.1.1
              Bij het herstel der onafhankelijkheid in 1813 kwamen herhaaldelijk verzoeken binnen van dienaren van de voormalige Oost-Indische Compagnie of van hun nabestaanden tot uitbetaling van achterstallige soldijen of gelden uit nalatenschappen. Bij Koninklijk Besluit van 10 juni 1815, nr. 30 werd aan de directeur-generaal van Koophandel en Koloniën opdracht gegeven lijsten te doen samenstellen van openstaande schulden. De commissaris voor de Koloniën te Amsterdam werd met dit werk belast. Onder zijn leiding werden uit de soldijboeken van de Oost-Indische Compagnie lijsten samengesteld van uitgevaren personen, die een gage te vorderen hadden. De Algemene Commissie tot liquidatie der Pretentiën te 's-Gravenhage, ingesteld bij Koninklijk Besluit van 14 januari 1814, nr. 81 zorgde voor de uiteindelijke afdoening.
              - Staten houdende de namen van personen, die in de jaren 1710-1793 voor de Kamer Amsterdam naar Oost-Indië vertrokken zijn., ca. 1820; 2990-2998; 9 omslagen
                - 1710-1724, 2990
                - 1725-1732, 2991
                - 1734-1740, 2992
                - 1741-1752, 2993
                - 1753-1764, 2994
                - 1765-1775, 2995
                - 1776-1790, 2996
                - 1791-1793, 2997
                - Verzamelstaten, 1711 - 1792, 2998
              - Staten houdende de namen van personen, die in de jaren 1710-1795 voor de Kamer Rotterdam naar Oost-Indië vertrokken zijn. Met verzamelstaten 1731-1778., ca. 1820; 2999; 1 omslag
              - Staten houdende de namen van personen, die in de jaren 1710-1795 voor de Kamer Zeeland naar Oost-Indië vertrokken zijn., ca. 1820; 3000-3004; 5 omslagen
                - 1711-1733, 3000
                - 1734-1749, 3001
                - 1750-1771, 3002
                - 1772-1795, 3003
                - Verzamelstaten, 1730 - 1793, 3004
              - Staten houdende de namen van personen, die in de jaren 1710-1795 voor de Kamer Enkhuizen naar Oost-Indië vertrokken zijn. Met verzamelstaten 1715-1779., ca. 1820; 3005; 1 omslag
              - Staten houdende de namen van personen, die in de jaren 1710-1795 voor de Kamer Hoorn naar Oost-Indië vertrokken zijn. Met verzamelstaten, 1731-1778., ca. 1820; 3006; 1 omslag
              - Staten houdende de namen van personen, die voor de Kamer Delft naar Oost-Indië vertrokken zijn. Met verzamelstaten, 1731-1779., ca. 1820; 3007-3008; 2 omslagen
                - 1711-1763, 3007
                - 1764-1795, 3008
              - Verzamelstaten van de Kamers Zeeland en Rotterdam, Zeeland en Enkhuizen, Zeeland en Hoorn, Zeeland en Delft, 1711-1729., 1826; 3009; 1 omslag
              - Register van bij de Algemene Commissie van Liquidatie verevende pretenties., 1821-1825; 3010; 1 omslag
            - Van de Engelsen, 2.1.2.3.2.1.2
              - Stukken betreffende de liquidatie der wederzijdse aanspraken tussen het Nederlandse en het Britse gouvernement op Java., 1816-1817; 3011; 1 omslag
              - Rapporten en rekeningen ter opheldering van de wederzijdse aanspraken bij de overname van Java. Met verzamelstaat., 1816-1819; 3012; 1 omslag
          - Munt- en belastingstelsel, 2.1.2.3.2.2
            - Consideraties van W. Egerton, accountant-generaal in Bengalen, ten aanzien van de door de gouverneur Raffles op Java ingevoerde financiële stelsels. Met antwoorden op enige dier consideraties door J.G. Baud, accountant-generaal op Java. Met bijlagen., 1814-1819; 3013; 1 omslag
            - Staat van ingevoerde gouden- en zilveren muntspecie, alsmede facturen van ingevoerd kopergeld op Java., 1816-1817; 3014; 1 omslag
            - Staat houdende de opbrengsten van het landrentestelsel, ontvangen door het Engelse bestuur; met raming der inkomsten en uitgaven., 1815-1816 en ongedateerd (ca. 1817); 3015; 1 omslag
            - Stukken betreffende de inkomende en uitgaande rechten op Java en Madoera., 1817-1818; 3016; 1 omslag
            - Nota's betreffende het muntstelsel en de geldspeciën., 1818-1852; 3017; 1 omslag
            - Klapper op stukken betreffende het geldstelsel in Oost-Indië., ongedateerd (ca. 1825); 3018; 1 omslag
            - Nota van de resident van Rembang aan de minister van Koloniën betreffende het belastingstelsel op Java, met aanwijzingen tot verbetering., 1826; 3019; 1 omslag
            - Staten van belastingen, welke op Java en Madoera geheven worden. Gedrukt., 1831; 3020; 1 omslag
            - Ordonnanties betreffende belastingen op legaten en collaterale successie in Oost-Indië. Met afschrift van een rapport van 1797., 1831; 3021; 1 omslag
            - Financieel verslag van de handel, scheepvaart, inkomende en uitgaande rechten op Java en Madoera. Gedrukt., 1831-1849; 3022-3039; 18 delen
              - 1831, 3022
              - 1832, 3023
              - 1833, 3024
              - 1834, 3025
              - 1835, 3026
              - 1836, 3027
              - 1837, 3028
              - 1838, 3029
              - 1839, 3030
              - 1840, 3031
              - 1841, 3032
              - 1842, 3033
              - 1843, 3034
              - 1844, 3035
              - 1845, 3036
              - 1847, 3037
              - 1848, 3038
              - 1849, 3039
            - Staat houdende opgave van het aantal inwoners in de verschillende residenties op Java en de opbrengst der pachten per inwoner., 1835; 3040; 1 omslag
      - Beschrijving van en statistische rapporten betreffende plaatsen op Java en Madoera, 2.1.2.4
        - Verslagen van de residenten van Sumanap, Pekalongan en Kadoe, Pasoeroean, Buitenzorg, Bantam en de Preanger Regentschappen, betreffende de toestand in hun residenties bij de overname van het bestuur van de Engelsen., 1816; 3041; 1 omslag
        - Statistiek van Java en Madoera door J.M. van Beusichem, president van de Raad van Justitie te Batavia, houdende, na een historisch overzicht van iedere residentie, gegevens omtrent de inrichting van het bestuur, handel, scheepvaart, cultures, nijverheid., 1836; 3042-3064; 23 delen
          - Java en Madoera in het algemeen, 3042
          - Batavia, 3043
          - Bantam, 3044
          - Buitenzorg, 3045
          - Preanger Regentschappen, 3046
          - Krawang, 3047
          - Cheribon, 3048
          - Tegal, 3049
          - Pekalongan, 3050
          - Bagelen, 3051
          - Banjoemas, deel 1, 3052
          - Banjoemas, deel 2, 3053
          - Kadoe, 3054
          - Djokjakarta, 3055
          - Soerakarta, 3056
          - Semarang, 3057
          - Soerabaja, Grissee en Madoera, 3058
          - Japara en Joana, 3059
          - Rembang, 3060
          - Madioen en Patjitan, 3061
          - Kediri, 3062
          - Pasoeroean, 3063
          - Besoeki en Banjoewangi, 3064
        - Beschrijving van de residentie Buitenzorg houdende een overzicht van de geschiedenis, het bestuur, inwoners en voortbrengselen van handel, nijverheid en landbouw, opgemaakt door de luitenant-kolonel F. Scharten. Afschrift., 1840; 3065; 1 omslag
        - Korte historie van de Preangsche, Soendasche, Radja-Javaanse, Jaccatrasche en Cheribonsche Landen., 1796; 3065A; 1 katern
        - Rapport van de resident Keuchenius betreffende de toestand in de residentie Rembang bij zijn ambtsaanvaarding, in het bijzonder betreffende de houtbossen. Afschrift., 1844-1845; 3066; 1 omslag
        - Korte statistiek van Java en Madoera., 1845; 3067; 1 omslag
        - Beschrijving van Banjoewangi door med.dr. F. Epp., 1849; 3068; 1 omslag
        - Tabellarische beschrijving van de wegen en rivieren, alsmede tabellen gevende de percelen met daarop het aantal inwoners, huizen en andere gebouwen, behorende bij de kaarten der opname van de residenties Batavia en Buitenzorg., ongedateerd (ca. 1849); 3069; 1 omslag
      - Buitenbezittingen, 2.1.2.5
        - Sumatra, 2.1.2.5.1
          - Rapport omtrent de handel in koffie te Padang door A. Bezemer. Afschrift., ongedateerd (ca. 1815); 3070; 1 omslag
          - Rapport van J. Kruseman, betreffende de Lampongse districten. Afschrift., 1817; 3071; 1 omslag
          - Rapport van de resident te Palembang over de toestand aldaar, in het bijzonder betreffende de moeilijkheden ontstaan door de gedragingen van Th.J. Raffles; met bijlagen., 1819; 3072; 1 omslag
          - Afschrift van een memorie in het Engels betreffende Malakka en verschillende Sumatraanse gewesten., ongedateerd (ca. 1819); 3073; 1 omslag
          - Rapport van de commissaris J.S. van Sevenhoven, omtrent zijn zending naar het hof van Palembang., 1821; 3074; 1 omslag
          - Statistische opgaven omtrent de inkomsten uit de handel, nijverheid en landbouw in het rijk van Palembang., 1822-1823; 3075; 1 omslag
          - Missive van de commissaris van Palembang ten geleide van een overzicht van de landen van Komoring., 1823; 3075A; 1 omslag
          - Register, houdende opgave van bij het departement ingekomen stukken van het Opperhoofd van Sumatra's Westkust., 1826-1829; 3076; 1 omslag
          - Rapport betreffende het eiland Biliton van de resident van dat eiland aan de gouverneur-generaal; met bijlagen en kaart., 1830; 3077; 1 omslag
          - Extracten uit de residentieverslagen van Palembang., 1832-1838; 3078; 1 omslag
          - Rapport betreffende Banka, Biliton en de Lepareilanden. Met afschrift van het residentieverslag van 1839., 1843; 3079; 1 omslag
          - Beschrijving van Riouw en onderhorige eilanden., 1843; 3080; 1 omslag
        - Borneo, 2.1.2.5.2
          - Aantekeningen betreffende Borneo, alsmede rapporten en verslagen van commissarissen en bewindhebbers aldaar., 1802-1827; 3081; 1 omslag
          - Geschiedenis van de opkomst van het rijk van Banjermasin; met aantekeningen omtrent de afstammelingen van de sultan Soliman. Afschriften., 1828; 3082; 1 omslag
          - Register houdende minuten en concepten van brieven van de resident van de Zuid- en Oostkust van Borneo aan de gouverneur-generaal en aan andere functionarissen op Java., 1832; 3083; 1 omslag
          - Rapport van M. Francis betreffende zijn verrichtingen als commissaris naar de Westkust van Borneo in verband met de oorlog tegen de Chinezen en een verslag van Van de Graaff over zijn reis naar Montrado., 1832, 1844; 3084; 1 omslag
          - Legger van de inkomsten van de Zuid- en Oostkust van Borneo., 1827-1832; 3085; 1 omslag
        - Bali, Celebes en de Molukken, 2.1.2.5.3
          - Nota betreffende de wegen in het gouvernement Makassar, met vermelding van de plaatsen waarover zij lopen., ongedateerd (ca. 1820); 3086; 1 omslag
          - 'Légère idée de Bali en 1830', beschrijving van het eiland, alsmede van de oorsprong der bevolking, godsdienst, zeden en gewoonten, vermoedelijk opgemaakt door Dubois. Afschrift., 3087; 1 omslag
          - Rapport omtrent de mogelijkheid van overbrenging van 400 Balinese vrouwen voor de landsperken op Banda. Afschrift., 1837; 3088; 1 omslag
          - Brief van de oud-gouverneur van de Molukken De Stuers aan de secretaris-generaal van het departement, houdende opgave omtrent de bevolking der Molukken., 1843; 3089; 1 omslag
        - Voor-Indië, 2.1.2.5.4
          - Stukken betreffende de overname van de bezittingen in Voor-Indië van het Engelse gouvernement; met als bijlagen generale verslagen van Coromandel en register der contracten met inlandse vorsten., 1817-1818; 3090; 1 omslag
      - Burgerlijke ambtenaren, 2.1.2.6
        - Stamboeken, 2.1.2.6.1
          - Stamboek van Oost-Indische ambtenaren., 1814-1836; 3091-3096; 6 delen
            Zie voor namenklapper 2.10.05.03 in inventarissenkast.
            Om verdere schade door veelvuldig gebruik te voorkomen zijn de stamboeken gemicroficheerd. Deze microfiches kunt u zelf pakken en bekijken in de studiezaal zelfbediening; zie aldaar grote kast 16, ladenkast (L.K.) 6.5. lade 11 de eerste drie pakketjes.
            Zie voor de periode vanaf ca. 1836 de namenklappers 2.10.06-2.10.08 in inventarissenkast.
            - 1814, deel A, 3091
              Dit inventarisnummer is alleen als kopie te raadplegen.
            - 1819, deel B, 3092
            - 1821, deel C, 3093
            - 1827, deel D, 3094
            - 1832, deel E, 3095
            - 1836, deel F, 3096
          - Klapper., 1814-1836; 3097; 1 deel
          - Stamboeken van Oost-Indische ambtenaren, met klappers., 1815-1829; 3098-3101; 4 delen
            - 1815-1817, deel A, 3098
            - 1818-1820, deel B, 3099
            - 1821-1826, deel C, 3100
            - 1827-1829, deel D, 3101
          - Stamboeken van Oost-Indische ambtenaren, met klappers., 1819-1839; 3102-3104; 3 delen
            - 1819-1820, deel A, 3102
            - 1820-1826, deel B, 3103
            - 1826-1837, deel C, 3104
          - Stamlijsten van ambtenaren voor Oost-Indië. Alfabetisch gerangschikt., 1816-1824; 3105; 1 omslag
          - Registers van het Europese personeel op Java en Madoera, alsmede van hun mannelijke afstammelingen boven de zestien jaren. Opgemaakt 1 januari 1819. Ingezonden bij brief van de gouverneur-generaal dd. 3 januari 1831 nr. 3., 3106-3125; 20 delen
            - Batavia, 3106
            - Bantam, 3107
            - Buitenzorg, 3108
            - Krawang, 3109
            - Preanger Regentschappen, 3110
            - Cheribon, 3111
            - Tegal, 3112
            - Pekalongan, 3113
            - Samarang, 3114
            - Japara en Joana, 3115
            - Rembang, 3116
            - Soerabaja, 3117
            - Grissee, 3118
            - Madoera en Soemanap, 3119
            - Passaroean, 3120
            - Besoeki, 3121
            - Banjoewangi, 3122
            - Kadoe, 3123
            - Djokjakarta, 3124
            - Soerakarta, 3125
          - Staten van veranderingen bij het Europese personeel en hun afstammelingen., 1821-1822; 3126-3127; 2 omslagen
            - 1821, 3126
            - 1822, 3127
          - Registers van het Europese personeel op Java en Madoera, alsmede van hun mannelijke afstammelingen boven de zestien jaren., 1823; 3128-3146; 18 delen
            - letter A, 3128
            - letter B, 3129
            - letter C, 3130
            - letter D, 3131
            - letter E, 3132
            - letter F, 3133
            - letter G, 3134
            - letter H, 3135
            - letters I-J, 3136
            - letter K, 3137
            - letter L, 3138
            - letter M, 3139
            - letters N-O, 3140
            - letters P-Q, 3141
            - letter R, 3142
            - letter S, 3143
            - letters T-V, 3144
            - letters W-Z, 3145
            - Klapper, 1 deel, 3146
          - Staat van veranderingen bij het Europese personeel en hun afstammelingen., 1825-1826; 3147; 1 omslag
          - Stamboeken van het personeel van de constructiewinkel in Soerabaja, met klappers., 1815-1838; 3148-3149; 2 delen
            - 1815-1824, 3148
            - 1824-1838, 3149
          - Stamlijsten van personen, in dienst van de constructiewinkel uitgezonden naar Oost-Indië., 1816-1824; 3150; 1 omslag
        - Andere stukken betreffende ambtenaren, 2.1.2.6.2
          - Instructies en reglementen voor Oost-Indische ambtenaren., 1802-1817; 3151; 1 omslag
          - Register van overleden landsdienaren., 1802-1818; 3152; 1 omslag